【裁判字號】    97,交聲,213
【裁判日期】    971002
【裁判案由】    違反道路交通管理處罰條例聲明異議
【裁判全文】
臺灣花蓮地方法院交通事件裁定         97年度交聲字第213號
原處分機關  交通部公路總局臺北區監理所花蓮監理站
異  議  人  甲○○
即受處分人
上列異議人即受處分人因違反道路交通管理處罰條例案件，對於
交通部公路總局臺北區監理所花蓮監理站民國97年7月4日所為之
處分（原處分案號：花監違字第裁44-P00000000號）聲明異議，
本院裁定如下：
    主  文
異議駁回。
    理  由
一、按汽車駕駛人拒絕接受酒精濃度測試之檢定者，處新臺幣（
    下同）60,000元罰鍰，並當場移置保管該汽車及吊銷該駕駛
    執照：如肇事致人重傷或死亡者，吊銷該駕駛執照，並不得
    再考領；汽車駕駛人曾依第35條第4 項前段規定吊銷駕駛執
    照者，3 年內不得考領駕駛執照；道路交通管理處罰條例第
    35條第4項、第67條第2項分別定有明文。
二、本件異議人即受處分人（下稱異議人）甲○○於民國97 年7
    月4日凌晨零時00分許，駕駛車牌號碼8415-FM自用小客車，
    停車於花蓮縣花蓮市○○路與富吉路口，花蓮縣警察局花蓮
    分局自強派出所員警乙○○欲對異議人進行酒精濃度測試遭
    拒，乃以異議人有「無正當理由拒絕酒測」之違規行為逕行
    掣單舉發，經原處分機關依違反道路交通管理處罰條例第35
    條第4項及第67條第2項（原處分漏列第67條第2 項，併予補
    充）規定，於97年7月4日以花監違字第裁44-P00000000號裁
    決書裁處異議人罰鍰新台幣（下同）60,000元，並吊銷駕駛
    執照，且自97年8月4日起3年內不得重新考領駕駛執照。
三、異議人聲明異議意旨略以：本案舉發當時，異議人並未開車
    ，係在車內睡覺，故警察叫異議人出來酒測，異議人才拒絕
    ，異議人因長期服藥，有嗜睡之毛病，當時既未開車，故無
    酒駕之事實，亦未違規停車，爰請退還異議人先行繳交之罰
    鍰，且免予吊銷駕照等語。
四、經查：
  (一)本件異議人駕駛車牌號碼8415─FM自用小客車於97年7月4日
    零時許，在花蓮縣花蓮市○○路與富吉路口，經執勤員警於
    當日零時00分、零時16分及零時32分許，3 次要求對異議人
    進行酒精濃度測試，均為異議人拒絕一節，有酒精濃度測定
    值列印單3張（儀器顯示「NO SAMPLE」即測試失敗字樣）在
    卷可稽，且異議人於聲明異議狀及本院訊問時亦自承有拒絕
    酒測之情在卷，異議人有拒絕接受酒精濃度測試之事實足堪
    認定。
  (二)異議人雖提出監視錄影器翻拍照片4張（共2頁）及監視錄影
    光碟1 片，辯稱當時是停車睡覺云云。然查，異議人所提照
    片之天色明亮，顯非舉發當日凌晨零時許所拍攝，不能採為
    異議人有利之證明。且依照片所示異議人之車輛係停於十字
    路口之斑馬線上，依一般常情，停車休息不會停於十字路口
    之斑馬線上，異議人辯稱當時係停車睡覺，亦與路邊停車休
    息之常情有違。又縱舉發當時異議人確係停車狀態，惟異議
    人駕車後停車於十字路口，執勤員警發覺有異，要求酒精濃
    度測試，異議人縱因服用藥物有嗜睡之情，亦非拒絕酒精濃
    度測試檢定之正當理由。本件異議人拒絕配合酒精濃度測試
    ，經員警3 次勸導、警告，並告以拒測之法律效果及詢問異
    議人是否接受酒測，均為異議人拒絕，異議人無正當理由拒
    絕酒測之違規事實明確。再查本件係因異議人拒絕接受酒精
    濃度測試之檢定而為裁罰，故異議人當日是否飲酒過量，非
    本件裁罰之要件事實，異議人陳稱未曾喝酒云云，仍無解於
    異議人拒絕接受酒精濃度測試檢定之違規認定。
  (三)綜上所述，異議人無正當理由拒絕接受酒精濃度測試檢定之
    違規事實，原處分機關依道路交通管理處罰條例第35 條第4
    項、第67條第2項之規定，裁處異議人罰鍰6萬元，並吊銷其
    駕駛執照，3 年內禁考，核無違誤。異議人之異議為無理由
    ，應予駁回。
五、據上論斷，應依道路交通案件處理辦法第19條，裁定如主文
    。
中    華    民    國    97    年    10    月    2     日
                  交通法庭    法  官  蔡寶樺
上列正本證明與原本無異。
如對本裁定不服，應於送達後5 日內，向本院提出抗告狀（應抄
附繕本）。
中    華    民    國    97    年    10    月    3     日
                              書記官


司法院資訊處製作；財團法人民間司法改革基金會備份。
